【裁判字號】    95,台上,3715
【裁判日期】    950707
【裁判案由】    違反毒品危害防制條例
【裁判全文】
最高法院刑事判決            九十五年度台上字第三七一五號
    上  訴  人  甲○○
                        基22.
                        （本案在押另案借提於台灣雲林監獄
                        執行中）
上列上訴人因違反毒品危害防制條例案件，不服台灣高等法院中
華民國九十五年四月二十六日第二審判決（九十五年度上訴字第
六九六號，起訴案號：台灣桃園地方法院檢察署九十三年度偵字
第一六四六一號），提起上訴，本院判決如下：
    主  文
上訴駁回。
    理  由
按刑事訴訟法第三百七十七條規定：上訴於第三審法院，非以判
決違背法令為理由，不得為之。是提起第三審上訴，應以原判決
違背法令為理由，係屬法定要件。且必須依據卷內資料為具體之
指摘，並足據以辨認原判決已具備違背法令之形式，始屬相當。
本件原判決認定上訴人甲○○明知愷他命係毒品危害防制條例第
二條第二項第三款所規定之第三級毒品，竟意圖販賣營利，於民
國九十三年八月間，先購入電子磅秤一台、分裝袋一百九十五個
、及自製藥鏟兩支作為分裝之用。再以新台幣（下同）一萬元之
代價，在桃園市獅子王舞廳向一不詳姓名之人購入第三級毒品愷
他命三包（合計淨重九０．五九公克、純度百分之十．八二）後
，伺機販賣之。嗣於同年十月十六日經警持搜索票在桃園市○○
街上訴人住處搜獲上述物品及毒品等情。係以上開事實，業據上
訴人承認以一萬元之代價，在上開時、地購入該三包愷他命無訛
。且該三包毒品經法務部調查局鑑定結果，確含有第三級毒品愷
他命成分，亦有該局鑑定通知書一紙在卷足憑；另有在上訴人住
處搜獲之電子磅秤一台、分裝袋一百九十五個、藥鏟二支扣案為
證。復明上訴人經警查獲後，採集其尿液鑑定結果，並未驗出
愷他命成分，有台灣檢驗科技股份有限公司濫用藥物尿液檢驗報
告一紙附卷可稽；且上訴人於警詢中自承伊最近一次於五、六年
前有吸食安非他命，但現在都沒有施用任何毒品，足見上訴人並
無施用愷他命之惡習，所辯查扣之愷他命係供己施用，顯非可採
，則其購入愷他命係作何用？又其同居人翁秀子證述當時上訴人
沒有工作，生活費及房租均由伊負擔，益徵上訴人辯稱分裝袋及
電子磅秤係將愷他命分裝為小包，便於其出外擺地攤時隨身攜帶
施用云云，亦屬杜撰之詞，絕非實情，則上訴人購入分裝袋、電
子磅秤及愷他命，自係非供己施用而購入。參之上訴人在第一審
自承，伊為購入愷他命，而在事前一、二天先購買電子磅秤，且
伊購入愷他命之價格，較市價便宜好幾倍，很划算等語，足徵上
訴人係經詢價比較後，得知扣案之愷他命較市價便宜甚多，始決
意購入，且其購入分裝袋及電子磅秤，顯然有利用電子磅秤精確
秤量重量，再將愷他命分裝為小包販賣，以賺取價差之企圖，其
意圖營利而販入第三級毒品愷他命之犯行，洵足認定。又販賣毒
品罪，不以販入之後，復行賣出為必要，只須意圖營利而販入或
賣出，有一於此，犯罪即應成立等情。因而撤銷第一審判決，改
判仍論處上訴人販賣第三級毒品罪刑。已詳其所憑之證據及認
定之理由。而以上訴人否認有販賣營利之意圖，辯稱購入愷他命
係供己施用等情，如何不足採信，於判決理由內詳予指駁及說明
。從形式上觀察，原判決並無認定事實不依證據或有何理由不備
等違法情事存在。本件上訴人上訴意旨略以，(一)、原判決係推測
上訴人販毒，亦未說明如何認定上訴人伺機販賣。(二)、上訴人最
初供稱扣案之愷他命係乃姊吳佳陵所有，翁秀子亦證述係上訴人
姊姊所寄放，何以不採信。此亦證明上訴人前後供述不一。(三)、
不能因上訴人尿液未呈愷他命反應，而推定上訴人販賣愷他命。
(四)、檢舉證人Ａ１係證述上訴人販賣第二級毒品安非他命。(五)、
本件並無證據證明上訴人有販毒之動機與意圖。(六)、上訴人購入
磅秤，不能證明係為販賣分裝之用等語。係為單純事實上之爭執
，或係對原審法院認事、採證職權之適法行使，或與待證事實無
關之枝節問題，專憑己見，任意爭辯，並非依據卷證資料具體指
摘原判決有何違背法令，不足據以辨認原判決已具備違法之形式
，其上訴違背法律上之程式，應予駁回。
據上論結，應依刑事訴訟法第三百九十五條前段，判決如主文。
中    華    民    國  九十五  年    七    月    七    日
                      最高法院刑事第四庭
                          審判長法官  吳  雄  銘
                                法官  池  啟  明
                                法官  劉  介  民
                                法官  韓  金  秀
                                法官  陳  朱  貴
      本件正本證明與原本無異
                                      書  記  官
中    華    民    國  九十五  年    七    月    十    日
                                                      Ｖ


司法院資訊處製作；財團法人民間司法改革基金會備份。
